# 请教陈版，非永久性植入广告收入确认期间问题

提问人：li2358118 时间：2020-05-15 09:33:10
陈版您好，我们现在在做一家广告代理公司，该公司代理一家客户与互联网视频网站的广告合同。
双方约定，在视频网站自行拍摄的一部网剧中的其中 10 集里（该网剧一共 30 多集）植入一段广告（一小段与剧情无关，由主演手捧广告主产品并进行介绍的广告）。
（ 1 ）广告主在《电视剧》内植入广告，这 10 集电视剧均在当年内完成首播。
（ 2 ）《电视剧》在次年继续放出后续新的集数，但新集数不再包含广告主的广告，但之前的 10 集在次年仍然能在网站上观看，且仍然包含广告主广告。
（ 3 ）至次年 2 月（电视剧全部首播结束后一个月后），视频网站将广告主的广告从电视剧中剪切撤下（后续会继续由广告主竞价，可能会在这里植入新购买的广告主的广告），之后再在视频网站上再看这 10 集将不再能够看到广告主的广告。
广告价格由广告主一口价买断一个期间，不存在按播放次数计费的情况。广告的效果是和电视剧的播放热度绑定的。
请教陈版，这种情况是参照“永久植入性广告”一次性将收入计入当年，还是按照期间进行分摊，如果分摊，由于前后播放量不一，是否按时间平摊已经不再合适？

回答人：chenyiwei
你说的“参照“永久植入性广告”一次性将收入计入当年”是针对制片方而不是作为播放平台的视频网站而言的。从你说的情况看，这一段广告与剧情无关，且定期可以更换，本质上和播放视频之前的片头广告无本质区别。（即，视频网站提供的该种模式的广告服务，是基于其作为播放平台的身份，而不是基于网剧制片方的身份。）
视频网站作为播放平台，同时是展示广告的平台，其确认这类植入广告的收入应当依据的是与广告主签订的协议约定的展示广告的期间，在此期间内将广告价款分摊确认收入。